臺灣桃園地方法院民事裁定            100年度家聲字第502號
聲  請  人  行政院國軍退除役官兵輔導委員會桃園縣榮民服務
            處
法定代理人  張占奎
相  對  人
即被繼承人  姜文廣    生前最後.
上列聲請人聲請變賣遺產事件，本院裁定如下：
    主    文
許可聲請人變賣被繼承人姜文廣所有如附表所示之不動產。
聲請程序費用由被繼承人姜文廣之遺產負擔。
    理    由
一、按遺產管理人為清償債權或交付遺贈物之必要，經親屬會議
    之同意，得變賣遺產，此觀民法第1179條第2 項後段規定甚
    明。又「依本法之規定應開親屬會議時，由當事人、法定代
    理人或其他利害關係人召集之。」，「親屬會議不能召開或
    召開有困難時，依法應經親屬會議處理之事項，由有召集權
    人聲請法院處理之。」，民法第1129條、第1132條第2 項前
    段分別定有明文。再按「被繼承人在台灣之遺產，由大陸地
    區人民依法繼承者，其所得財產總額，每人不得逾新台幣2
    百萬元。」，「第1 項遺產中，有以不動產為標的者，應將
    大陸地區繼承人之繼承權利折算成數額。」台灣地區與大陸
    地區人民關係條例第67條第1 項、第4 項定有明文。
二、本件聲請意旨略以：被繼承人姜文廣於民國85年12月27日死
    亡，在台灣無繼承人，依台灣地區與大陸地區人民關係條例
    第68條及退除役官兵死亡無人繼承遺產管理辦法第4 條規定
    ，聲請人為其法定遺產管理人，並經鈞院以89年度家催字第
    105 號裁定准對姜文廣之繼承人、債權人及受遺贈人為公示
    催告。被繼承人遺留如附表所示之不動產，現已有大陸地區
    人民前來聲請繼承，為移交遺產予大陸地區繼承人之必要，
    請准聲請人依輔導會不動產標售作業規定變賣被繼承人之不
    動產等語。並提出被繼承人之個人資料列印、土地及建物登
    記謄本、遺產收支查詢作業表、鈞院89年度家催字第105 號
    民事裁定、公示催告報紙剪貼、鈞院99年度繼行政字第0990
    119008號聲請繼承准予備查函等件（均為影本）為證。
三、聲請人所主張之前開事實，業據其提出本院89年度家催第10
    5 號民事裁定、刊載公示催告之新聞紙剪貼本、土地及建物
    登記謄本等影本為證，經核相符，堪信為真實。又本件公示
    催告繼承人、債權人及受遺贈人申報期間已經屆滿，聲請人
    為被繼承人之遺產管理人，依法有為被繼承人移交遺產之職
    務，而被繼承人在台無親屬，無法組成及召開親屬會議，因
    現有大陸地區人民聲請繼承，亦有99年01月19日本院99年度
    繼行政字第0990119008號函影本1 紙在卷可憑，則聲請人聲
    請變賣被繼承人遺留之不動產，核於首揭法律規定，並無不
    合，應予准許。
四、爰裁定如主文。
中    華    民    國  100     年    7     月    29    日
                  家事法庭  法  官  陳清怡
上列正本證明與原本無異。
如不服本裁定應於送達後10日內向本院提出抗告狀，並應繳納抗
告費用新臺幣1,000元。
中    華    民    國   100    年    8     月    1     日
                            書記官  楊書棼